Config:
  hfst:
    Gen: ../../../src/generator-gt-norm.hfst
    Morph: ../../../src/analyser-gt-norm.hfst
  xerox:
    Gen: ../../../src/generator-gt-norm.xfst
    Morph: ../../../src/analyser-gt-norm.xfst
    App: lookup

Tests:

  Verb - áljahl - ENGLISH : # CLASS_AHL_STEM_3

     áljahl+V+INTERR+PAST: áljaalaa
     áljahl+V+INDIR+PAST: áljaalaan
     áljahl+V+REL+EVID: áljaalaas
     áljahl+V+PAST+NONFACT: áljaalaa.ang
     áljahl+V+CERT+PRES: áljaal'ahlanggang
     áljahl+V+CERT+PAST: áljaal'ahlanggan
     áljahl+V+CERT+PAST+HAB: áljaal'ahlanggiinii
     áljahl+V+CERT+REL: áljaal'ahlans
     áljahl+V+INTS+PAST: áljaalaa'ahlang
     áljahl+V+CONT: áljaalaa'ahlanggaa
     áljahl+V+CTFACT+PRES: áljaalaa'ahlanggang
     áljahl+V+RFLX: áljaal'ahl

